【裁判字號】    98,交聲,661
【裁判日期】    980825
【裁判案由】    聲明異議
【裁判全文】
臺灣高雄地方法院交通事件裁定         98年度交聲字第661號
原處分機關  高雄市政府交通局
異  議  人  甲○○
上列異議人即受處分人因違反道路交通管理處罰條例案件，對於
高雄市政府交通局98年3 月10日所為之處分（原處分：高市交裁
字第裁32-B00000000號），聲明異議，本院裁定如下：
    主  文
異議駁回。
    理  由
一、原處分意旨略以：異議人於98年2 月3 日12時26分許，有將
    其所有車牌號碼ZE-210號營業用一般小客車，在高雄市○○
    街48號禁止臨時停車（紅線）處所停車行為，經警逕行舉發
    ，故依道路交通管理處罰條例第56條第1 項第1 款規定，裁
    處異議人罰鍰新臺幣（下同）900 元。
二、異議意旨略以：異議人所有ZE-210號營業用一般小客車在舉
    舉發通知單所載違規時間停車之處，係劃有一長一短兩條紅
    線，長線為95年所劃製，短線為97年所劃製，95年所劃製之
    舊線在97年重新劃製新線後，依法即應將舊線塗銷，但警方
    未將舊線塗銷實有失職，而異議人並未將車停在97年所劃製
    的紅線上，卻遭警方拖吊，讓人難以心服，異議人既違規事
    實，請求撤銷原處分云云。
三、按「汽車駕駛人停車時，有下列情形之一者，處新臺幣600
    元以上1200元以下罰鍰：一、在禁止臨時停車處所停車。…
    」、「標線依其型態原則上分類如左：一、線條：以實線或
    虛線標繪於路面或緣石上，用以管制交通者，原則上區分如
    左：…（五）紅實線：設於路側，用以禁止臨時停車。…」
    ，道路交通管理處罰條例第56條第1 項第1 款、道路交通標
    誌標線號誌設置規則第149 條第1 款第9 目定有明文。查依
    高雄市政府交通局98年4 月3 日以高市交停字第0980015793
    號回覆本院之函文所檢附異議人98年2 月3 日違規停車之現
    場照片（本院卷第20、21頁，異議人於聲明異議狀內亦明檢
    附該等照片）顯示，異議人所有ZE-210號營業用一般小客車
    在98年2 月3 日被拖吊前之停放位置及其前後之路旁確實均
    畫有紅實線（本院卷第20頁編號3 、4 、5 之照片），且由
    照片已可看出該紅實線線條仍相當清楚，並無不能辨認情形
    ，異議人就其停車處紅線仍然存在亦不爭執，則其已有道路
    交通管理處罰條例第56條第1 項第1 款所列違規行為已屬明
    確足可認定。
四、異議人雖稱該條路上高雄市政府畫有一新一舊2 條紅線，舊
    的紅線上面標有「95」字樣，應為95年所繪製，新的紅線則
    標有「97」字樣為97年所繪製，95年之紅線於97年新紅線繪
    製後業已失效，依法應將其塗銷，警方未將舊線在新線繪製
    後塗銷已有失職，其既係將ZE-210號營業用一般小客車停放
    在95年所繪製已經失效之紅線上非屬違規，警方將之拖吊難
    令人心服云云。惟查除高雄市政府交通局上開高市交停字第
    0980015793號函已明確說明異議人違規停車之紅色禁止臨時
    停車標線，係該局分別於95年及97年劃設，95年所劃紅線，
    在標線未變更前仍有存在之效力外，本院查看異議人所檢附
    之該違規地點之現場照片，即足以認定異議人所述高雄市政
    府交通局97年所繪製之紅實線（禁止臨時停車線），顯係因
    在該道路路口處原來之紅線已經模糊難辨（本院卷第8 頁編
    號1 之照片），故高雄市政府交通局才於97年於路口附近重
    新繪製，新紅實線僅劃至該路口旁之漆有綠漆之鐵箱（應係
    電信公司之線路箱）不遠處（本院卷第8 頁編號1 至4 照片
    ），其後路段則仍有95年所繪製可清楚辨認之紅實線，故高
    雄市政府交通局會如此繪製顯係在於使駕駛人明確知曉該道
    路從路口至異議人違規停車處之路邊皆繪有紅實線不能臨時
    停車，並無任何會使人誤會97年紅實線繪製後，95年紅實線
    業已失效之情況存在。且相關交通法規亦無新紅實線（標線
    ）繪製後，原舊紅實線即應加以塗銷並即失效之規定，異議
    人所述警方未將舊紅線塗銷有所失職云云顯有誤會，則其稱
    未將車停在97年新紅線、只停在95年舊紅線並未違規之辯解
    自不足採信，其異議顯無理由。
五、綜上，本件異議人有在禁止臨時停車處所停車行為，事證明
    確，堪以認定。原處分機關依道路交通管理處罰條例第56條
    第1 項第1 款規定，裁處異議人罰鍰900 元，於法並無不合
    ，異議人之異議並無理由，應予駁回。
六、據上論斷，應依道路交通案件處理辦法第19條，裁定如主文
    。
中    華    民    國    98    年    8     月    25    日
                  交通法庭  法  官  黃紀錄
以上正本證明與原本無異。
如不服本裁定，應於收受送達後5 日內向本院提出抗告狀。
中    華    民    國    98    年    8     月    25    日
                            書記官  吳書逸


司法院資訊處製作；財團法人民間司法改革基金會備份。
